【裁判字號】    98,交聲,1187
【裁判日期】    980430
【裁判案由】    聲明異議
【裁判全文】
臺灣臺中地方法院交通事件裁定        98年度交聲字第1187號
原處分機關    交通部公路總局臺中區監理所臺中市監理站
異  議  人    甲○○
即受處分人
上列異議人因違反道路交通管理處罰條例案件，對於交通部公路
總局臺中區監理所臺中市監理站於民國九十七年十月三日所為之
處分（原處分案號：裁監稽違字第裁六一－ＧＣ0000000
號裁決書）聲明異議，本院裁定如下：
    主    文
異議駁回。
    理    由
一、按受處分人不服道路交通管理處罰條例第八條主管機關所為
    之處罰，得於接到裁決書之翌日起二十日內，向管轄地方法
    院聲明異議；依道路交通管理處罰條例第八十七條規定向管
    轄法院聲明異議之期間，自裁決送達之翌日起算，並得依法
    扣除在途期間及聲請回復原狀；如遲誤該期間，法院自應以
    聲明異議不合法律上程式，或其異議權已喪失，且無從補正
    ，裁定駁回。為道路交通管理處罰條例第八十七條第一項、
    道路交通案件處理辦法第十二條、第十八條前段所明文。又
    按「違反交通管理事件，有關文書送達之程序，依行政程序
    法之規定」；「送達，於應受送達人之住居所、事務所或營
    業所為之；於應送達之處所不獲會晤應受送達人時，得將文
    書付與有辨別事理能力之同居人、受僱人或應送達處所之接
    收郵件人員」；「送達，不能依前二條規定為之者，得將文
    書寄存送達地之地方自治或警察機關，並作送達通知書兩份
    ，一份黏貼於應受送達人住居所、事務所、營業所或其就業
    處所門首，另一份交由鄰居轉交或置於該送達處所信箱或其
    他適當位置，以為送達。前項情形，由郵政機關為送達者，
    得將文書寄存於送達地之郵政機關。寄存機關自收受寄存文
    書之日起，應保存三個月」，違反道路交通管理事件統一裁
    罰基準及處理細則第五條、行政程序法第七十二條第一項、
    第七十三條第一項、第七十四條分別定有明文。
二、原處分機關交通部公路總局臺中區監理臺中市監理站所略以
    ：異議人即受處分人甲○○於民國（下同）九十五年七月十
    二日一時一分許，騎乘車牌號碼：ＦＡ三－四○二號重型機
    車，在臺中市○區○○路四段四十一號前，因酒後駕車，經
    測定呼氣酒精濃度值為○‧六七ＭＧ／Ｌ之違規情形，經臺
    中市警察局第二分局永興派出所員警依違反道路交通管理處
    罰條例第三十五條第一項第一款之規定以中市警交字第ＧＣ
    0000000號當場掣單舉發，並由異議人親自簽收，遂
    於九十七年十月三日以裁監稽違字第裁六一－ＧＣ0000
    000號裁決書裁處罰鍰新臺幣（下同）四萬五千元，並吊
    扣汽車駕駛執照十二個月【因未領有重型機車駕駛執照】，
    施以道安講習，應無不合等語。
三、本件聲明異議意旨略以：緩起訴已期滿，監理單位方面請予
    以免罰，申請一罪不二罰。
四、經查：
（一）本件異議人於九十五年七月十二日一時一分許，騎乘車牌
      號碼：ＦＡ三－四○二號重型機車，在臺中市○區○○路
      四段四十一號前，因酒後駕車，經測定呼氣酒精濃度值為
      ○‧六七ＭＧ／Ｌ之違規情形，經臺中市警察局第二分局
      永興派出所員警依違反道路交通管理處罰條例第三十五條
      第一項第一款之規定以中市警交字第ＧＣ0000000
      號當場掣單舉發，並由異議人親自簽收等情，為異議人所
      不否認，並有臺中市警察局第二分局永興派出所員警於九
      十五年七月十二日掣開舉發違反道路交通管理事件通知單
      影本在卷可稽，是異議人飲用酒類後，於上開時、地騎乘
      前揭重型機車之違規事實，應堪認定。
（二）再異議人因前揭交通違規行為，經臺中市警察局第二分局
      永興派出所員警掣開舉發違反道路交通管理事件通知單予
      以舉發後，原處分機關業於九十七年十月三日裁處其罰鍰
      四萬五千元，並吊扣汽車駕駛執照十二個月及施以道安講
      習，該裁決書嗣以郵務掛號之方式於九十七年十月七日送
      達至異議人戶籍地址臺中市○○區○○路二段一二五號，
      因未會晤異議人本人，而由寄存於臺中六六支局，有上開
      違反道路交通管理事件裁決書、送達證書、異議人全戶戶
      籍資料查詢結果、遷徙記錄資料查詢結果、個人基本資料
      查詢結果各一份附卷可稽。則揆諸上開規定，本件違反道
      路交通管理事件裁決書於九十七年十月七日已合法送達予
      異議人，核無違誤。
（三）又依首揭法條說明，異議人如對原處分機關所為裁決不服
      欲提起異議，應於裁決送達之翌日起算二十日內（並得依
      法扣除在途期間），向管轄地方法院聲明異議，始為適法
      。又應於法定期間內為訴訟行為之人，其住、居所或事務
      所不在法院所在地者，其期間末日之計算，應將應扣除之
      在途期間與不變期間聯接計算，以其最後一日為期間末日
      ，此有最高法院六十三年度第三次刑庭決議可參。據此，
      本件異議人應自九十七年十月八日（即收受裁決書之翌日
      ）起算異議期間，而異議人之居住地為臺中市與原處分機
      關所在地為同一鄉、鎮、市，亦與受理聲明異議案件法院
      之管轄區域同一鄉、鎮、市，故無需再扣除在途期間三日
      。是本件交通違規事件二十日之聲明異議期間，於九十七
      年十月三十日屆滿；惟異議人竟遲至九十八年三月三十一
      日，逾期五月之久始向原處分機關聲明異議，有卷內蓋用
      在聲明異議狀上之原處分機關收文章印記可憑，自應認其
      聲明異議不合法律上之程式，且無從命其補正，核諸前揭
      說明，應予駁回。
五、至有關本件裁決書所科處罰鍰及吊扣汽車駕駛執照十二個月
    ，有無「一事不二罰」原則適用之問題，併予說明如下：
（一）按汽車駕駛人，駕駛汽車經測試檢定酒精濃度超過規定標
      準者，處一萬五千元以上六萬元以下罰鍰，並當場移置保
      管其車輛及吊扣其駕駛執照一年。因而肇事致人受傷者，
      並吊扣其駕駛執照二年；致人重傷或死亡者，吊銷其駕駛
      執照，並不得再考領；且除依原條款處罰鍰外，應施以定
      期講習。道路交通管理處罰條例第三十五條第一項第一款
      、道路交通安全講習辦法第五條第一項第四款分別定有明
      文。又「汽車駕駛人飲用酒類或其他類似物後其吐氣所含
      酒精濃度超過每公升○．二五毫克或血液中酒精濃度超過
      百分之○．○五以上者，不得駕車」，亦經道路交通管理
      處罰條例第九十二條第一項所授權訂定之道路交通安全規
      則第一百十四條第二款明文所定。本件異議人飲用酒類後
      於上開時地酒後騎乘重型機車，經檢驗有酒精濃度超過規
      定標準之事實，已如前述，從而，員警以異議人有違反道
      路交通管理處罰條例第三十五條第一項第一款規定之行為
      ，製作上開舉發違反道路交通管理事件通知單予以舉發，
      嗣經原處分機關於九十七年十月三日依上開規定，以裁監
      稽違字第裁六一－ＧＣ0000000號裁決書，裁處其
      罰鍰四萬五千元，並吊扣汽車駕駛執照十二個月【因未領
      有重型機車駕駛執照】及施以道安講習，於法固屬有據。
（二）惟按：
  １、自九十四年二月五日公布施行之行政罰法第二十六條規定
      ：「一行為同時觸犯刑事法律及違反行政法上義務規定者
      ，依刑事法律處罰之。但其行為應處以其他種類行政罰或
      得沒入之物而未經法院宣告沒收者，亦得裁處之。前項行
      為如經不起訴處分或為無罪、免訴、不受理、不付審理之
      裁判確定者，得依違反行政法上義務規定裁處之」。又其
      他種類行政罰，係指違反行政法上之義務應受裁罰性之不
      利處分，依行政罰法第二條規定，包括限制或禁止行為之
      吊扣證照處分。究其立法目的，一行為同時觸犯刑事法律
      及違反行政法上義務規定時，由於刑罰或行政罰同屬對不
      法行為之制裁，而刑罰之懲罰作用較強，故依刑事法律處
      罰，即足資警惕時，實無一事二罰再處行政罰之必要，且
      刑事法律處罰，由法院依法定程序為之，較符合正當法律
      秩序，應予優先適用，但罰鍰以外之沒入或其他種類行政
      罰，因兼具維護公共秩序之作用，為達行政目的，行政機
      關仍得併予裁處。
  ２、次按道路交通主管機關對於汽車駕駛人酒後駕車之行為，
      依道路交通管理處罰條例第三十五條第一項第一款規定予
      以裁罰，係對行為人違反行政法上義務規定之行政罰，而
      汽車駕駛人酒後駕車之行為，經測試檢定酒精濃度超過規
      定標準，涉犯刑法第一百八十五條之三之公共危險罪嫌者
      ，道路交通主管處罰機關除有上開行政罰法第二十六條第
      一項但書規定，得處以其他種類行政罰之情形外，關於罰
      鍰部分，即應依上開行政罰法第二十六條及道路交通管理
      處罰條例第十條規定，移送地方法院檢察署處理，於移送
      後，非有上開行政罰法第二十六條第二項所定不起訴等事
      由，得依違反行政法上義務規定裁處者，不得再依道路交
      通管理處罰條例第三十五條第一項第一款規定，裁處行為
      人罰鍰之行政罰。
  ３、再按緩起訴期間內，有下列情形之一者，檢察官得依職權
      或依告訴人之聲請撤銷原處分，繼續偵查或起訴：1.於期
      間內故意更犯有期徒刑以上刑之罪，經檢察官提起公訴者
      。2.緩起訴前，因故意犯他罪，而在緩起訴期間內受有期
      徒刑以上刑之宣告者。3.違背第二百五十三條之二第一項
      各款之應遵守或履行事項者，刑事訴訟法第二百五十三條
      之三第一項定有明文。故經檢察官為緩起訴處分者，於緩
      起訴之猶豫期間內，最終是否會被檢察官提起公訴，尚未
      終局確定，即緩起訴處分於猶豫期間內尚未具有實質確定
      力，檢察官於該猶豫期間內，尚得對被告為繼續觀察，如
      被告顯無反省警惕之情或根本欠缺反省警惕之能力，檢察
      官仍得依職權或依告訴人之聲請，將該緩起訴處分撤銷。
  ４、至行政罰法第二十六條明定「一事不二罰原則」，即應受
      行政罰之行為如經不起訴處分或為無罪、免訴、不受理、
      不付審理之裁判「確定」者，始得依違反行政法上義務規
      定裁處之，並未明文規定包括緩起訴處分在內，惟依行政
      罰法第二十六條第二項之立法意旨以觀，必須待緩起訴處
      分實質確定時，被告才終局確定免於遭受刑事訴追，原處
      分機關始得為行政裁罰，亦即在緩起訴處分之猶豫期間期
      滿前，該緩起訴處分仍有被撤銷之可能，此時原處分機關
      若依法為行政裁決，將使受處分人有同時遭受行政處罰及
      刑事訴追之危險，顯與行政罰法第二十六條規定之立法意
      旨相悖。且查，刑事訴訟法第二百五十三條之二規定，命
      被告為金錢給付、勞務給付及處遇措施的部分，應得被告
      之同意（因涉及被告之人身自由及財產的拘束，且產生未
      經裁判即終局處理案件之實質效果，自應考慮被告之意願
      ）。至於命被告為金錢給付部分，並得為民事強制執行名
      義。無論檢察官課以被告以上何種負擔，由於這些負擔雖
      然不是「刑罰」，但性質上可以說是實質的制裁，並且也
      造成被告權利的影響。故檢察官所為對於行為人之緩起訴
      處分，已產生實質刑罰之效果，而非不起訴處分甚明。
  ５、而道路交通管理處罰條例第三十五條所規定之裁處含有罰
      緩與吊扣駕照之處分，二者分屬行政罰法法理中之裁罰含
      有對於過去違反義務行為處罰之秩序罰，以及對於預防將
      來再犯危險之管制罰；而前者對於過去義務違反而為秩序
      罰之目的與刑事制裁所欲達到保護交通安全之目的相同，
      二者既為相同之目的，則處以較重之刑事制裁已足，無重
      複處罰之必要。故對於性質相同之金錢裁罰，已依懲罰作
      用較強之刑事法律制裁後，即無再依行政法為相同處罰之
      理，臺灣高等法院臺中分院九十五年度交抗字第四七七號
      裁定亦採同旨。
  ６、至於法務部九十五年五月二十五日法律字第○九五○七○
      ○三九三號函雖謂：行政罰法第二十六條第二項所稱「不
      起訴處分」包括「緩起訴處分」在內等語，惟該項乃例外
      得裁處行政秩序罰之補充規定，參諸該條文係將「不起訴
      處分」、「無罪」、「免訴」、「不受理」、「不付審理
      」等不能證明刑事被告犯罪或未曾使其實際接受刑罰之情
      形逐一臚列，顯然與該條第一項所指發生處罰競合之前提
      要件尚有未合，故有第二項仍依違反行政法上義務規定裁
      處之必要。而緩起訴處分既非不能證明行為人之犯罪事實
      ，且有支付一定金額之實質處罰，自與上開行政罰法第二
      十六條第二項列舉之不起訴處分等情形迥然有別，仍無從
      遽為比擬而為相同之處置。如若不然，則刑事被告如經法
      院循審判程序判處罰金或得以易科罰金之拘役或有期徒刑
      ，均得以援用行政罰法第二十六條第一項之規定，免於處
      以行政秩序罰之雙重不利益；至於藉由緩起訴處分而節省
      司法資源者，在基於實質懲罰目的而其財產權遭受剝奪之
      餘，卻仍需繳納一定金額之行政罰鍰，其結果勢必降低刑
      事被告接受緩起訴處分之意願，而反噬緩起訴處分替代繁
      複刑事審判程序之制度性機能。準此以言，行政罰法第二
      十六條第二項既未將緩起訴處分列舉其中，本於「例外規
      定從嚴解釋」之法理及前揭說明，自不能將條文中「不起
      訴處分」之範圍，擴及於性質顯不相同之「緩起訴處分」
      ，附此敘明。
  ７、又「酒後駕車經檢察官為緩起訴處分，並命被告向公益團
      體捐款或提供義務勞務者，被告係履行檢察官為緩起訴處
      分命令，此等命令名義上雖非刑罰，但仍是一種特殊的處
      遇措施，造成被告之財產減少或義務增加，性質上亦屬干
      預人民自由之處分，與刑事制裁無異，實質上為刑事處罰
      。故檢察官為緩起訴處分並命向公益團體捐款者，其捐款
      解釋上亦屬道路交通管理處罰條例第三十五條第八項所規
      定之罰金，監理機關雖不得再為行政裁罰，惟若行為人所
      支付之緩起訴處分金，未達道路交通管理處罰條例第九十
      二條第三項所訂最低罰鍰基準規定者（依違反道路交通管
      理事件統一裁罰基準表之規定，駕駛人違反處罰條例第三
      十五條第一項第一款之規定，其吐氣所含酒精濃度超過每
      公升○‧五五毫克以上者，機車之最低罰鍰為四萬五千元
      元，小型車之最低罰鍰為四萬九千五百元），依該條例第
      三十五條第八項之規定，即須補繳不足最低罰鍰之部分，
      始為適法。因此法院僅得就行為人已依緩起訴處分為公益
      捐款部分予以撤銷，並為不罰之諭知（臺灣高等法院臺南
      分院九十七年度交抗字第十九號、臺灣高等法院高雄分院
      九十七年度交抗字第一八四號交通事件裁定參照）。如一
      方面認為行為人依檢察官緩起訴處分命令而為金錢給付，
      與受刑事處罰無異，依行政罰法第二十六條之規定，監理
      機關不得再行裁罰；一方面卻又認為該等金錢給付不屬於
      道路交通管理處罰條例第三十五條第八項所定罰金，無需
      依該項規定補繳不足最低罰鍰部分之差額，理由顯有矛盾
      。且若緩起訴捐款金額低於最低罰鍰金額，亦有失公平。
      」有臺灣高等法院暨所屬法院九十七年法律座談會刑事類
      提案第三十九號法律問題研討結果在卷足參。
  ８、綜上，自行政罰法第二十六條規定之立法意旨為有利於行
      為人之解釋，宜認應受行政裁罰之行為，關於「罰鍰」部
      分，同一事實如經緩起訴處分確定，且緩起訴期滿未經撤
      銷者，亦有行政罰法第二十六條所定一事不二罰原則之適
      用。是監理機關不得就同一行為再裁處罰鍰，僅得於緩起
      訴捐款金額低於最低罰鍰金額時，依道路交通管理處罰條
      例第三十五條第八項之規定，裁處補繳不足最低罰鍰之部
      分，始為適法。
（三）依上開說明，異議人雖有於上開時、地酒後駕車，違反道
      路交通管理處罰條例第三十五條第一項第一款規定之違規
      行為，惟異議人上開酒後駕車之行為，係屬同時觸犯刑事
      法律及違反行政法上義務規定之行為，揆諸前揭規定與說
      明，罰鍰部分應依刑事法律處罰之，況異議人在經臺灣臺
      中地方法院檢察署檢察官為緩起訴處分時，並經該署檢察
      官命其向財團法人犯罪被害人保護協會臺中分會支付五萬
      元之公益捐款確定在案，此有臺灣臺中地方法院檢察署檢
      察官九十五年度速偵字第二七○一號緩起訴處分書、臺灣
      高等法院被告前案紀錄表各一件在卷可稽，此固非刑法所
      定刑罰之種類，然已對異議人名譽、心理產生相當制約並
      影響異議人財產上之權利，亦應可實質該當行政罰法第二
      十六條第一項之「依刑事法律」之處罰。據此，原處分機
      關依道路交通管理處罰條例第三十五條第一項第一款規定
      ，對異議人上開酒後駕車之違規行為予以裁罰時，除其行
      為應處以其他種類行政罰即吊扣駕駛執照十二個月及施以
      道安講習，仍得以予裁處外，就異議人違反行政法上義務
      而受罰鍰四萬五千元部分，依行政罰法第二十六條第一項
      前段規定，即應依刑事法律處罰之，不得再依上揭道路交
      通管理處罰條例等規定裁罰之，僅於緩起訴公益捐款不足
      最低罰鍰金額時，始得依道路交通管理處罰條例第三十五
      條第八項規定，裁罰補繳不足部分。從而，本件異議人既
      已依緩起訴處分向財團法人犯罪被害人保護協會臺中分會
      支付顯高於罰鍰金額五萬元之公益捐款，已如前述，則原
      處分機關即不得再依上揭道路交通管理處罰條例等規定裁
      罰，否則即有一事不二罰之違誤。
（四）又按道路交通管理處罰條例第六十八條業於九十四年十二
      月十四日修正，並自九十五年三月一日施行，修正前之道
      路交通管理處罰條例第六十八條規定：「汽車駕駛人，因
      違反本條例及道路交通安全規則之規定，受吊扣或吊銷駕
      駛執照處分時，吊扣或吊銷其持有各級車類之駕駛執照。
      」而修正後之道路交通管理處罰條例第六十八條規定：「
      汽車駕駛人，因違反本條例及道路交通安全規則之規定，
      受吊銷駕駛執照處分時，吊銷其持有各級車類之駕駛執照
      。」查，該條文修正前，其原提案修正條文為：「汽、機
      車駕駛人，因違反本條例及道路交通安全規則之規定，受
      吊扣或吊銷駕駛執照處分時，吊扣或吊銷其違法或違規當
      時所駕駛車輛之駕駛執照。」立法理由略以：「原條文將
      違法或違規駕駛人所持有各級車類之駕駛執照一併吊扣或
      吊銷，失之過酷，影響人民工作及生活甚鉅，爰修正之」
      等語，是以其立法意旨在於違規行為對道路交通秩序之維
      持及道路交通安全已生較大之影響，故規定吊扣或吊銷其
      持有各級車類之駕駛執照，以限制其繼續駕車行駛道路之
      權利，其係屬駕駛行為之限制，並不因所持駕駛執照種類
      不同而有所差異。而最後通過之修正條文，係將道路交通
      管理處罰條例第六十八條原有條文中之【吊扣或】三字刪
      除各情，有立法院交通委員會九十四年十月五日台立交字
      第○九四二四○○一五三號函附道路交通管理處罰條例第
      六十八條審查報告可參（參立法院公報第九十四卷第七○
      期第一三五至一三八頁）。則參照上開立法理由及立法經
      過，依修正後之條文，按上開規定受【吊銷駕照】處分者
      ，仍維持吊銷其持有各級車類之駕駛執照，至於，受【吊
      扣駕照】處分者，則僅【吊扣】其違法或違規當時所駕駛
      車輛之駕駛執照，不再吊扣其持有各級車類之駕駛執照，
      此觀之立法理由及立法經過至明。是以行為人有前揭道路
      交通管理處罰條例第三十五條第一項第一款所規定之違規
      行為，而須吊扣駕駛執照時，僅能吊扣行為人當時駕駛該
      違規車輛所憑之駕駛執照，而不得吊扣該違規行為人所持
      有與駕駛違規車輛無關之其他各級車類駕駛執照，亦即道
      路交通管理處罰條例第三十五條第一項第一款規定之「吊
      扣「駕駛執照」，係指「吊扣駕駛人酒後違規駕駛時，駕
      駛該違規車輛所憑之駕駛執照」，始符道路交通安全規則
      第一一四條第二款及道路交通管理處罰條例第三十五條第
      一項第一款、第二十四條第一項第二款、第六十八條規定
      之意旨。
（五）是查，異議人之違規行為既係發生於九十五年七月十二日
      ，自應依修正後之道路交通管理處罰條例第六十八條裁處
      。且修正後道路交通管理處罰條例第六十八條之規定，既
      將「吊扣」等字刪除，則依前開說明，駕駛人受吊扣駕駛
      執照處分時，不再吊扣其持有各級車類之駕駛執照，故原
      處分機關於作成吊扣駕駛執照處分時，應就行為人所應吊
      扣之駕駛執照種類予以限定，始符合依法行政原則。從而
      ，異議人為本件違規時係騎乘重型機車，此有臺中市警察
      局第二分局永興派出所員警依違反道路交通管理處罰條例
      第三十五條第一項第一款之規定以中市警交字第ＧＣ00
      00000號掣開之舉發通知單附卷可憑，則揆諸前開說
      明，其依法所受之處分應為限制其騎乘重型機車之權利，
      即吊扣其重型機車駕駛執照，原處分機關未審酌及此，逕
      為裁罰吊扣汽車駕駛執照十二個月，即難認為允當。至於
      異議人無重型機車駕駛執照，而無照駕駛重型機車之行為
      ，應由裁決機關依法為適當之處分，併予敘明。
（六）末按「違法行政處分於法定救濟期間經過後，原處分機關
      得依職權為全部或一部之撤銷；其上級機關，亦得為之。
      ‧‧‧」；「行政處分於法定救濟期間經過後，具有下列
      各款情形之一者，相對人或利害關係人得向行政機關申請
      撤銷、廢止或變更之。但相對人或利害關係人因重大過失
      而未能在行政程序或救濟程序中主張其事由者，不在此限
      。一具有持續效力之行政處分所依據之事實事後發生有利
      於相對人或利害關係人之變更者。二發生新事實或發現新
      證據者，但以如經斟酌可受較有利益之處分者為限。三其
      他具有相當於行政訴訟法所定再審事由且足以影響行政處
      分者。」，行政程序法第一百十七條前段及第一百二十八
      條第一項分別定有明文，顯見行政處分（包含行政秩序罰
      ）於經法定救濟期間後，倘有上開情形，行政機關仍得予
      以撤銷或廢止，但須由原處分機關依職權，或是由處分相
      對人向行政機關申請撤銷或廢止之，始為適法。基此，本
      件原處分機關如認其前述罰鍰之處罰，已因上開緩起訴處
      分之確定而有違法之處時，則仍可依職權撤銷該違法之處
      罰，或是基於異議人之申請而加以撤銷，併此敘明。
六、據上論斷，應依道路交通管理處罰條例第八十七條第二項、
    道路交通案件處理辦法第十八條前段規定，裁定如主文。
中    華    民    國    98    年    4     月    30    日
                        交通法庭  法  官  莊秋燕
以上正本證明與原本無異。
如不服本裁定應於送達後五日內向本院提出抗告狀。
                                  書記官  楊賀傑
中    華    民    國    98    年    4     月    30    日


司法院資訊處製作；財團法人民間司法改革基金會備份。
